【裁判字號】    92,訴,2844
【裁判日期】    921217
【裁判案由】    清償借款
【裁判全文】
臺灣高雄地方法院民事判決  九十二年度訴字第二八四四號
    原      告  台灣中小企業銀行股份有限公司
    法定代理人  甲○○
    訴訟代理人  戊○○
    被      告  丁○○
                丙○○
                乙○○
右當事人間請求清償借款事件，經本院於民國九十二年十二月三日言詞辯論終結，判
決如下：
    主    文
被告丁○○、丙○○、乙○○應連帶給付原告新台幣陸拾陸萬陸仟壹佰陸拾伍元，及
自民國九十二年八月十三日起至清償日止，按年息百分之五點五七五計算之利息，並
自民國九十二年九月十四日起至清償日止，其逾期清償在六個月內者，按上開利率百
分之十，逾期清償在六個月以上者，其超過六個月部分，按上開利率百分之二十計算
之違約金。
被告丁○○應給付原告新台幣壹萬陸仟陸佰陸拾元，及自民國九十二年十月十三日
起至清償日止，按年息百分之十五計算之利息。
被告丁○○應給付原告新台幣萬肆仟柒佰伍拾貳元，及自民國九十二年十月二十一
日起至清償日止，按年息百分之十四點六二五計算之利息。
訴訟費用由被告丁○○、丙○○、乙○○連帶負擔十分之九，餘由被告丁○○負擔。
本判決第一項於原告以新台幣貳拾貳萬仟元供擔保後，得假執行。
本判決第二項於原告以新台幣伍仟陸佰元供擔保後，得假執行。
本判決第三項於原告以新台幣壹萬貳仟元供擔保後，得假執行。
    事    實
甲、原告方面：
一、聲明：求為判決除假執行擔保金額外，如主文所示。
二、陳述：(一)被告丁○○於民國九十二年一月二十九日邀約被告丙○○、乙○○為連
    帶保證人，向伊借款新台幣（下同）八十萬元，約定利息按年息百分之五點七五
    計算，嗣後伊一年期定存利率調整時，自調整日起按伊一年期定存利率加計百分
    之四點一七五機動計息，並約定自九十二年一月二十九日起至九十五年一月二十
    九日止，分三十六期，按期平均攤還本息，如未按期履行，即喪失期限利益，全
    部債務視為到期，除按約定利率計算遲延利息外，其逾期清償在六個月以內者，
    按上開利率百分之十，逾期清償在六個月以上者，其超過六個月部分，按上開利
    率百分之二十計算違約金；詎被告丁○○就上開借款自九十二年八月十三日起即
    未依約清償，依約已喪失期限利益，全部債務視同到期（現為年息百分之五點五
    七五），經核算結果，尚有如主文第一項所示之本金及利息並違約金未為清償，
    而被告丙○○、乙○○為系爭債務之連帶保證人，與被告丁○○就此部分債務負
    連帶給付責任，爰本於消費借貸及連帶保證契約之法律關係，提起本訴。(二)被告
    丁○○於九十一年十一月十三日，向伊借款二十萬元，約定自九十一年十一月十
    三日起至九十二年十一月十三日止，分十二期，按期平均攤還本息，如未按期履
    行，即喪失期限利益，全部債務視為到期，並按年息百分之十五計算遲延利息；
    詎被告丁○○就上開借款自九十二年十月十三日起即未依約清償，依約已喪失期
    限利益，全部債務視同到期，經核算結果，尚有如主文第二項所示之本金及利息
    未為清償，爰本於消費借貸之法律關係，提起本訴。(三)被告丁○○於九十一年五
    月八日與伊訂立現金卡融資契約，約定借款期間自九十一年五月八日起，借款人
    得於契約存續期間內陸續借款，最高以十萬元為限，於每月二十日結算一次，借
    款人應於每月二十一日起至月底日止償還每期最低繳款金額，未清償部分則滾入
    原本，按年息百分之十四點六二五計息，如未於繳款期限內償還最低繳款金額，
    即喪失期限利益，全部債務視為到期，並按年息百分之十四點六二五計算遲延利
    息；詎被告丁○○就上開借款自九十二年十月二十一日起即未依約清償，已喪失
    期限利益，全部債務視為到期，經核算結果，尚有如主文第三項所示之本金及利
    息未為清償，爰本於消費借貸之法律關係，提起本訴。
三、證據：提出借據、授信約定書、卡友樂透申請書、小額信用貸款約定書、現金卡
    申請書、現金卡融資契約書、契據增補條款契約各一件為證。
乙、被告方面：
    被告未於言詞辯論期日到場，亦未提出準備書狀作何聲明或陳述。
    理    由
一、本件被告經合法通知，未於言詞辯論期日到場，核無民事訴訟法第三百八十六條
    各款所列情形，爰依原告聲請，由其一造辯論而為判決。
二、原告主張被告丁○○邀同被告丙○○、乙○○為連帶保證人，向其借得八十萬元
    之款項，及被告丁○○向其借得二十萬元之款項，後被告丁○○均未依約分期攤
    還，已喪失期限利益，全部債務視同到期，尚有如主文第一、二項所示之款項未
    為受償，另被告丁○○與其訂立現金卡融資契約，亦未依約清償，已喪失期限利
    益，全部債務視為到期，經核算結果，尚有如主文第三項所示之款項未為清償之
    事實，業據其提出提出借據、授信約定書、卡友樂透申請書、小額信用貸款約定
    書、現金卡申請書、現金卡融資契約書及契據增補條款契約各一件為證，本院依
    上開證據所載清償期限、方式、利息、違約金並受償數額為調查之結果，與原告
    所述之事實相符，又被告就原告主張之事實已受合法之通知，而未於言詞辯論期
    日到場，復未提出任何書狀爭執，依民事訴訟法第二百八十條第三項、第一項規
    定視同自認，則原告主張之事實，可堪信為真實。
三、按保證債務之所謂連帶，係指保證人與主債務人負同一債務，對於債權人各負全
    部給付之責任者而言，此就民法第二百七十二條第一項規定連帶債務之文義參照
    觀之甚明，最高法院四十五年台上字第一四二六號著有判例可資參照。本件被告
    丁○○於九十二年一月二十九日邀約被告丙○○、乙○○為連帶保證人，向原告
    借款八十萬元，被告丁○○既為系爭債務之借款人，被告丙○○、乙○○則為系
    爭債務之連帶保證人，則原告本於消費借貸及連帶保證之法律關係，請求被告連
    帶給付原告如主文第一項所示之本金、利息並違約金，即屬正當，應予准許。又
    被告丁○○為另外二筆借款之借款人，則原告本於消費借貸之法律關係，請求其
    給付如主文第二、三項所示之本金及利息，亦屬正當，應予准許。
四、原告陳明願供擔保以代釋明聲請宣告假執行，經核與法律規定相符，爰酌定相當
    之擔保金額而准許之。
五、據上論結：本件原告之訴為有理由，依民事訴訟法第三百八十五條第一項前段、
    第七十八條、第八十五條第一項但書、第二項、第三百九十條第二項，判決如主
    文。
中      華      民      國    九十二    年    十二    月      十七      日
                              臺灣高雄地方法院民事第一庭
~B審判長法      官  林紀元
~B      法      官  唐照明
~B      法      官  盧怡秀
右為正本係照原本作成。
如對本判決上訴，須於判決送達後二十日內向本院提出上訴狀（須附繕本）。
中      華      民      國    九十二    年    十二    月      十七      日
~B      法院書記官  王敏東


司法院資訊處製作；財團法人民間司法改革基金會備份。
